【裁判字號】    97,訴,1774
【裁判日期】    971211
【裁判案由】    毒品危害防制條例
【裁判全文】
臺灣臺北地方法院刑事判決              97年度訴字第1774號
公  訴  人  臺灣臺北地方法院檢察署檢察官
被      告  甲○○
                    樓之2
選任辯護人  黃重鋼律師
            李詩皓律師
            林詠嵐律師
上列被告因毒品危害防制條例案件，經檢察官提起公訴（97年度
偵字第1159號），本院判決如下：
    主  文
甲○○販賣第二級毒品，處有期徒刑捌年，扣案之第二級毒品
MDMA 肆佰捌拾貳顆（橘紅色圓形藥錠餘重零點參零公克；綠色
圓形藥錠餘重零點參零公克；米白色圓形藥錠餘重貳拾伍點貳零
公克；黃棕色圓形藥錠餘重柒拾玖點玖伍公克；藍色圓形藥錠餘
重貳拾柒點伍壹公克；合計餘重壹佰參拾參點貳陸公克），均沒
收銷燬之；扣案之分裝袋貳佰零貳個，沒收之。
    犯罪事實
一、甲○○明知MDMA屬毒品危害防制條例所定之第二級毒品，依
    法不得販賣，竟意圖營利，基於販賣第二級毒品MDMA之犯意
    ，於民國96年12月20日下午6時30分許，在臺北市○○○路
    ○段216巷口，以總價新臺幣（下同）9萬6000元之價格，向
    真實姓名年籍不詳綽號「小白」之成年男子，販入5種含有
    第二級毒品成分之圓形藥錠共7包，計488顆（驗餘482顆；
    橘紅色圓形藥錠含第二級毒品甲基安非他命、MDMA成分，
    餘重0.30公克綠色圓形藥錠含第二級毒品MDMA成分，餘重
    0.30公克米白色圓形藥錠含第二級毒品MDMA成分，餘重
    25.20公克黃棕色圓形藥錠含第二級毒品MDA成分，餘重
    79.95公克藍色圓形藥錠含第二級毒品MDMA成分，餘重
    27.51公克）而持有之，返家用膳後復駕車攜帶上開圓形藥
    錠外出，嗣於96年12月21日凌晨2時許，為警在臺北市中山
    區○○○路○段56巷口攔檢查獲，並於甲○○所駕車牌號碼
    7E-8109號自用小客車副駕駛座之置物盒內扣得上開圓形藥
    錠及分裝袋202個，始查悉上情。
二、案經臺北市政府警察局中山分局報告臺灣臺北地方法院檢察
    署檢察官偵查起訴。
    理  由
壹、程序方面
    本件除監聽譯文內「括號註解」部分，因非屬監聽內容之原
    始證據，依刑事訴訟法第159條第1項規定無證據能力外，被
    告及辯護人對於公訴人其餘所提之證據資料、公訴人對於被
    告及辯護人所提之證據資料及以下本院作為判斷依據之各項
    證據資料，均同意或不爭執其證據能力，本院審酌該等言詞
    供述及書面作成時之情況認為適當，均無不宜作為證據之情
    事，依刑事訴訟法第159條之5規定，均得作為證據。
貳、實體方面
一、訊據被告甲○○固坦承有於上開時地向「小白」購入而持有
    含第二級毒品MDMA成分之圓形藥錠共7包，並於96年12月21
    日凌晨2時許攜帶前開圓形藥錠7包至臺北市中山區○○○路
    ○段56巷口而為警查獲並扣得上開圓形藥錠及分裝袋等情，
    惟矢口否認有何販賣毒品之犯行，辯稱：伊購買MDMA是供自
    己施用，且一次大量購買可有較優惠之價格承購，伊買完毒
    品返家用餐時，系爭毒品放置車上並未取出，用餐完復駕車
    外出，途中才被警察查獲，況伊案發當時有固定工作，自94
    年起即在富士達股份有限公司任業務員，月薪3萬2000餘元
    ，因未婚平日花費不多，案發時尚有存款20萬元，有足夠資
    金購買毒品並無違常情，此次因貪圖一次購買大量較為便宜
    ，始花費鉅資購買毒品，並非為販賣目的而販入毒品，且伊
    於偵查中已供稱最後一次施用毒品約距案發當日一週前，已
    超過通常可驗出毒品反應之96小時，自不得以被告尿液鑑定
    報告呈陰性反應，即推斷被告購買系爭毒品非供己用，且查
    獲當天是星期四，伊平日要上班，只有在假日才會施用毒品
    ，又監聽譯文之監聽時間係案發後3個多月始進行監聽，與
    本案欠缺明顯足夠之關聯性，況監聽譯文內容亦未提及第二
    級毒品名稱、價格、數量、交易對象、交易地點等，無從得
    出被告之對話係指毒品交易，且與被告通話之對象於偵查中
    均證稱未向被告購買毒品云云，經查：
（一）被告於96年12月20日下午6時30分許，在臺北市○○○路
      ○段216巷口，以總價9萬6000元之價格向「小白」販入含
      第二級毒品MDMA成分之圓形藥錠共7包而持有，並於當日
      返家用餐後復攜帶上開圓形藥錠至臺北市中山區○○○路
      ○段56巷口，於96年12月21日凌晨2時許，為警攔檢查獲
      而扣得上開圓形藥錠等情，為被告所承認，並有臺北市政
      府警察局中山分局搜索扣押筆錄、扣押物品目錄表、採證
      照片、扣案之第二級毒品暨內政部警政署刑事警察局97年
      1 月11日刑鑑字第0960193131號鑑定書在卷可參，自堪信
      上開犯罪事實為真實。
（二）被告雖辯稱：伊遭查獲之毒品均係供己施用，之所以一次
      購買如此大量，是因為可避免分次購買遭查獲之風險且可
      有較優惠之價格云云，惟查，若被告真係因認知到多次小
      量購毒之風險，而一次購入大量毒品，則被告基於同樣的
      風險考量，加以當日購入毒品數量非寡，總價格非低，應
      會在購入大量毒品返家用餐之際，即思及如何藏放如此大
      量僅供己施用之毒品，並妥為藏放，豈會在返家後復行外
      出時，仍將系爭大量毒品放置於所駕車輛內，而升高於外
      出途中遭查獲之風險？此不僅與一般施用及持有毒品行為
      人欲掩飾犯行之常情不符，亦與被告自述之風險考量相矛
      盾。又被告辯稱伊僅於假日時才施用毒品，則查獲當天既
      為星期四，並非假日，被告當日外出，依其所述，當不會
      施用毒品，若非意圖營利販賣毒品，則何以需隨身攜帶系
      爭毒品及數量高達202個之分裝袋外出？再參酌被告為警
      查獲之時地，及被告自述平日有固定工作等語，依一般正
      常上班族之作息，早應在家休息就寢，若非為販賣系爭毒
      品，何以在週間上班日之凌晨攜帶大量毒品與分裝袋出現
      在施用毒品者會聚集遊樂之查獲地點？
（三）再者，被告自承於假日始會施用毒品，顯見其未對MDMA成
      癮而達不施用不可之程度，則其一次施用MDMA之劑量應尚
      屬輕微，並據被告於警詢中自承伊一次用量為2顆MDMA，
      則以被告每周僅於休假二日時施用，每次施用2顆計算，
      系爭扣案之488顆MDMA藥錠將可供被告施用約2年有餘，然
      參諸被告於購入系爭毒品後存款僅有20萬元，此有被告所
      提其申設之臺北富邦銀行民權分行存摺影本可憑（見本院
      卷第32至33頁），加上其購買系爭毒品之近10萬元，可知
      被告於本件購毒之前，存款僅約為30萬元，被告之經濟條
      件尚難稱寬裕，且如前所述被告對於施用MDMA既未成癮，
      何須僅因一次購買大量毒品可有優惠價格，即花費約其當
      時存款三分之一之金錢，購買、囤積本案高達488顆之
      MDMA，而其目的僅為供己可於2年有餘之期間內施用？加
      以臺灣北部潮濕之氣候，系爭毒品僅以普通夾鏈袋保存，
      長期下來並非無受潮變質之可能，若系爭毒品一旦受潮變
      質，被告非但無法施用，更是金錢上一大損失，況毒品亦
      非日常生活所大量必需之物，依一般人之理性計算，當無
      可能在經濟尚非相當寬裕之條件下，僅為供己施用及貪圖
      優惠價格，即花費如此鉅資購買大量毒品，卻承受相對應
      高之金錢及法律風險，是被告此部分所辯，顯與常情有違
      ，殊無可採。
（四）又被告辯稱本件公訴人所提監聽譯文之監聽時間係距案發
      後3個多月，與本案欠缺明顯關聯性，且內容未提及第二
      級毒品名稱、價格、數量、交易對象及交易地點等，況被
      告通話之對象於偵查中均證稱未向被告買毒云云，經查，
      因社會一般人皆知悉毒品係屬違禁物，一旦販賣即為觸法
      ，是為免販毒之犯罪行為遭查獲，販毒之行為人於毒品交
      易之過程中，尚未見有毫不掩飾而直言毒品名稱、數量、
      價格等條件之情形，其等莫不以彼此得瞭解其意之術語、
      代號稱之，以進行毒品交易，參諸本件監聽譯文所示內容
      ：「B（被告通話對象，行動電話號碼0000000000號）：
      你拿到那個色紙，然後拿去摺星星，也沒有通知我。A（
      即被告）：是喔。你怎麼知道，你要喔。B：我要也沒有
      用，我又不是不知道，你們那邊都是一兩百起跳。A：我
      聽不懂什麼一兩百。B：我說我又不是不知道你們那邊一
      次進都是一兩百箱的色紙。A：嗯。B：肯定早就是不是都
      已經送貨送完..A 插話：已經送進廠商那邊去了。....B
      ：你又不是不知道我們大家都在做手工。A：好啦。B：沒
      有貨怎麼做手工。A：好啦」、「A（即被告）：你身上帶
      多少顆。B（被告通話對象，行動電話號碼0000000000號
      ）：20幾顆。A：等一下帶上去，可做生意，很多人要衣
      服。」（見97年偵字第1159號卷第51至52頁、第56頁），
      及被告於偵查中陳稱：於97年3月間，伊有去達成通運國
      際有限公司做業務等語，並有名片1紙可按（見97年偵字
      第1159號卷第138至139頁），被告既為通運公司之業務員
      ，且業務內容亦無涉「色紙」及「衣服」，何以與他人之
      對話中會論及「進貨色紙」、「已經送進廠商那邊」、「
      可做衣服生意」等意？是由監聽譯文內容可知被告於監聽
      期間應有販毒行為。又本件被告經合法監聽之期間雖為97
      年3月13日至97年4月11日，已距本案發生之日3個月之久
      ，惟若被告所辯於本件案發時，其持有大量毒品並非係為
      販賣，僅為供己施用之詞為真，則何以被告於96年12 月
      21日遭警方查獲而更能深切體認涉嫌販賣毒品罪行之法律
      風險後，反而於97年3月間更進而販賣毒品？又若被告並
      無販賣毒品行為，何以於監聽內容中不同之通話對象與被
      告提及「那個東西」、「我要那個啦，你幫我弄那個過來
      ，你知道嗎那個」、「你有沒有那個圈圈、那個東西，輪
      圈」、「他們要Ｋ呀」、「有沒有GREEN先生」等語，而
      被告竟能由如此隱晦不明之言詞中，瞭解對方之需求而與
      之應答？又監聽譯文中與被告通話者之一的證人丁一權（
      行動電話號碼0000000000號）雖於偵查中證稱：伊沒有向
      被告買綠色的搖頭丸，伊的確有講過97年3月30日這通電
      話，但伊不知道這是什麼意思，因為伊有時喝酒喝一喝，
      講了什麼也忘記了云云，被告亦於偵查中辯稱：伊不太清
      楚丁一權所講的意思云云，惟查既然被告對於丁一權所言
      不解其意，何以由監聽譯文中所示內容，被告確能與丁一
      權應答如流？（見97年偵字第1159號卷第56頁）綜上各情
      ，被告所辯於本案查獲時，並非為販賣毒品而大量販入毒
      品之詞，顯不合理，不足採信。本案應認被告係基於販賣
      MDMA以營利之意圖而向「小白」購入扣案之MDMA。
（五）本件事證業已明確，被告意圖營利而販入扣案MDMA之犯行
      堪以認定，應予依法論科。
二、按所謂販賣行為，並不以販入之後復行賣出為要件，祇要以
    營利為目的，將禁藥購入或賣出，有一於此，其犯罪即為完
    成，最高法院著有67年臺上字第2500號判例要旨可參，故核
    被告所為，係犯毒品危害防制條例第4條第2項之販賣第二級
    毒品罪。被告持有第二級毒品MDMA之低度行為則為販賣之高
    度行為所吸收，不另論罪。爰審酌被告於警詢、偵查及本院
    審理中均矢口否認犯行，猶飾詞狡辯，犯後態度不佳，犯罪
    手段、犯罪動機、販入毒品之種類及數量等一切情狀，量處
    如主文所示之刑。另扣案之圓形藥錠7包，經送內政部警政
    署刑事警察局鑑驗後，分別檢出含有第二級毒品甲基安非
    他命、MDMA、MDA等成分，有內政部警政署刑事警察局97年
    1月11日刑鑑字第0960193131號鑑定書在卷可參，經計算驗
    餘共計482顆（橘紅色圓形藥錠餘重0.30公克；綠色圓形藥
    錠餘重0.30公克；米白色圓形藥錠餘重25.20公克；黃棕色
    圓形藥錠餘重79.95公克；藍色圓形藥錠餘重27.51公克；合
    計餘重133.26公克），乃屬毒品危害防制條例第2條規定之
    毒品，係違禁物，應依毒品危害防制條例第18條第1項前段
    ，沒收銷燬之；又扣案之分裝袋202個（有防止毒品裸露、
    逸出及潮濕之功能，並便於攜帶販賣，既得與毒品分別鑑秤
    其重量，與毒品即無難以析離而無法個別宣告沒收之情事）
    ，屬被告所有、供其販賣第二級毒品所用之物，應依同條例
    第19條第1項宣告沒收。
據上論斷，應依刑事訴訟法第299條第1項前段，毒品危害防制條
例第4條第2項、第18條第1項前段、第19條第1項，判決如主文。
本案經檢察官江貞諭到庭執行職務
中    華    民    國    97    年    12    月    11    日
                  刑事第八庭  審判長法  官  陳德民
                                    法  官  詹慶堂
                                    法  官  楊蕙芬
以上正本證明與原本無異。
如不服本判決，應於判決送達後10日內，向本院提出上訴狀。
                                    書記官  馬正道
中    華    民    國    97    年    12    月    11    日
附錄法條：
毒品危害防制條例第4條
製造、運輸、販賣第一級毒品者，處死刑或無期徒刑；處無期徒
刑者，得併科新臺幣 1 千萬元以下罰金。
製造、運輸、販賣第二級毒品者，處無期徒刑或 7 年以上有期徒
刑，得併科新臺幣 7 百萬元以下罰金。
製造、運輸、販賣第三級毒品者，處 5 年以上有期徒刑，得併科
新臺幣 5 百萬元以下罰金。
製造、運輸、販賣第四級毒品者，處 3 年以上 10 年以下有期徒
刑，得併科新臺幣 3 百萬元以下罰金。
製造、運輸、販賣專供製造或施用毒品之器具者，處 1 年以上 7
年以下有期徒刑，得併科新臺幣 1 百萬元以下罰金。
前五項之未遂犯罰之。


司法院資訊處製作；財團法人民間司法改革基金會備份。
